臺灣新竹地方法院刑事宣示判決筆錄
110年度金訴字第58號
公  訴  人  臺灣新竹地方檢察署檢察官
被      告  陳怡芸



上列被告因違反洗錢防制法等案件，檢察官提起公訴（109年度
偵字第11817、13051、13962號）及移送併案審理（110年度偵字
第2173號）後，聲請改依協商程序，經本院合議庭同意進行協商
程序而為判決，本院於中華民國110年7月28日下午4時，在本院
第15法庭宣示判決，出席職員如下：
                                  法  官  賴淑敏
                                  書記官  陳家欣
                                  通  譯  楊德光
法官起立朗讀判決主文、犯罪事實要旨、處罰條文及告以上訴限
制、期間並提出上訴狀之法院，且諭知記載其內容：
一、主  文：
    陳怡芸幫助犯洗錢防制法第十四條第一項之洗錢罪，處有期
    徒刑貳月，併科罰金新臺幣伍仟元，罰金如易服勞役，以新
    臺幣壹仟元折算壹日。緩刑貳年，緩刑期間付保護管束，並
    應於判決確定後陸個月內接受法治教育壹場次。
二、犯罪事實要旨：
　　陳怡芸明知近年來以虛設、借用或買賣人頭帳戶之方式，供
    詐欺者作為詐欺他人交付財物等不法用途多有所聞，而金融
    機構帳戶係個人理財之重要工具，關係個人財產、信用之表
    徵，應可預見將金融機構存摺、提款卡及密碼等資料提供予
    他人，可能供詐欺者所用，便利詐欺者得多次詐騙不特定民
    眾將款項匯入該人頭帳戶，再將該犯罪所得轉出，製造金流
    斷點，達到掩飾、隱匿之結果，以逃避檢警之追緝，竟仍不
    違背其本意，基於幫助詐欺取財及幫助洗錢之不確定故意，
    於民國109年9月10日前某不詳時間，在不詳處所，將其所申
    設之永豐商業銀行帳號000-00000000000000號帳戶（下稱永
    豐銀行帳戶）及台新國際商業銀行帳號000-00000000000000
    號帳戶（下稱台新銀行帳戶）之存摺、提款卡及密碼等物，
    交予真實姓名年籍不詳之人所屬之詐欺集團使用。嗣該詐欺
    集團成員取得上開帳戶資料後，即基於意圖為自己不法所有
    之詐欺取財，以及掩飾、隱匿特定犯罪所得去向、所在之犯
    意聯絡，於附表所示時間以附表所示之詐騙方式訛詐附表所
    示之被害人邱銘彬、余麗雪、張益明、張智強及王麗華等人
    ，致渠等均陷於錯誤，分別於附表所示之時間將附表所 示
    之金額匯款至陳怡芸所有之上開帳戶內，旋遭提領一空。
三、處罰條文：
    洗錢防制法第14條第1項、刑法第30條1項前段、第339條第1
    項。
四、協商判決除有刑事訴訟法第455條之4第1項第1款於本訊問程
    序終結前，被告撤銷協商合意或檢察官撤回協商聲請者；第
    2款被告協商之意思非出於自由意志者；第4款被告所犯之罪
    非第455條之2第1項所定得以協商判決者；第6款被告有其他
    較重之裁判上一罪之犯罪事實者；第7款法院認應諭知免刑
    或免訴、不受理者情形之一，及違反同條第2項「法院應於
    協商合意範圍內為判決；法院為協商判決所科之刑，以宣告
    緩刑或2年以下有期徒刑、拘役或罰金為限」之規定者外，
    檢察官與被告均不得上訴。
五、如有前項得上訴之情形，得自收受宣示判決筆錄送達之日起
    20日內，向本院提出上訴書狀，上訴於第二審法院。
本案經檢察官黃翊雯提起公訴，檢察官張瑞玲移送併辦，檢察官
劉得為到庭執行職務。
中　　華　　民　　國　　110 　年　　7 　　月　　28　　日
                    臺灣新竹地方法院刑事第三庭
                        書記官    陳家欣   
  　　　　　　　　　　　法　官　  賴淑敏
以上筆錄正本係依原本作成。　　　　　　　　　　　
中　　華　　民　　國　　110 　年　　7 　　月　　28　　日
                        書記官    陳家欣　　　　　　　　
附錄本案論罪科刑法條：
洗錢防制法第14條
有第二條各款所列洗錢行為者，處7年以下有期徒刑，併科新臺
幣5百萬元以下罰金。
前項之未遂犯罰之。
前二項情形，不得科以超過其特定犯罪所定最重本刑之刑。

中華民國刑法第30條（幫助犯及其處罰）
幫助他人實行犯罪行為者，為幫助犯。雖他人不知幫助之情者，
亦同。
幫助犯之處罰，得按正犯之刑減輕之。

中華民國刑法第339條（普通詐欺罪）
意圖為自己或第三人不法之所有，以詐術使人將本人或第三人之
物交付者，處5年以下有期徒刑、拘役或科或併科50萬元以下罰
金。
以前項方法得財產上不法之利益或使第三人得之者，亦同。
前二項之未遂犯罰之。
　　　　　　　　　　　　　
附表：
編號 被害人 詐騙方式 匯款時間地點、金額及匯入帳戶 1 邱銘彬  詐欺集團於109年9月10日16時54分，假冒PaMu 3C網路賣家撥打電話予邱銘彬，向邱銘彬佯稱因系統遭駭客入侵將扣其帳戶內款項，須依指示操作自動櫃員機以避免扣款云云，致邱銘彬信以為真而陷於錯誤，遂依指示匯款至指定帳戶。 邱銘彬分別於109年9月10日17時25分及同日17時34分許使用手機操作網路銀行，分別轉帳49989元、22123元至陳怡芸名義之上開永豐銀行帳戶內。 2 余麗雪 詐欺集團於109年9月10日16時51分許，假冒美膳雅鍋具網路賣場及台新銀行客服人員撥打電話予余麗雪，向余麗雪佯稱其網站遭駭客入侵恐遭盜刷，須依指示匯款至指定帳戶以阻止云云，致余麗雪信以為真而陷於錯誤，遂依指示匯款至指定帳戶。 余麗雪於109年9月10日17時57分許，操作自動櫃員機存款29985元至陳怡芸名義之上開永豐銀行帳戶內。 3 張益明 詐欺集團於109年9月10日17時16分許，假冒網路賣家及花旗銀行之客服人員撥打電話予張益明，向張益明佯稱因其誤操作設為高級會員方式購買，須支付會員年費，須依指示操作自動櫃員機取消云云，致張益明信以為真而陷於錯誤，遂依指示匯款至指定帳戶。 張益明於109年9月10日18時20分許，操作自動櫃員機轉帳24123元至陳怡芸名義之上開台新銀行帳戶內。 4 張智強 詐欺集團成員於109年9月10日16時58分許，假冒AiYaYa購物網及台灣銀行客服人員撥打電話予張智強，向張智強佯稱其訂單重複訂購，須依指示匯款以取消訂單云云，致張智強信以為真而陷於錯誤，遂依指示匯款至指定帳戶。 張智強分別於109年9月10日18時5分許及同日18時8分許，至位於臺中市○○區○○路○段0號處之全家超商內，操作自動櫃員機存款30000元、8000元至陳怡芸名義之上開台新銀行帳戶內。 5 王麗華 詐欺集團成員於109年9月10日18時7分許，假冒網路賣家撥打電話予王麗華，向王麗華佯稱因人員疏失導致其帳戶將遭扣款，需依指示操作自動櫃員機解除帳戶以免遭扣款云云，致王麗華信以為真而陷於錯誤，遂依指示匯款至指定帳戶內。 王麗華於109年9月10日19時18分許，至位於高雄市○○區○○路000號處之台中銀行自動櫃員機，轉帳14000元至陳怡芸名義之上開台新銀行帳戶內。